【裁判字號】    95,訴,2608
【裁判日期】    950517
【裁判案由】    清償借款
【裁判全文】
臺灣臺北地方法院民事判決              95年度訴字第2608號
原      告  寶華商業銀行股份有限公司
法定代理人  丁○○
訴訟代理人  丙○○
被      告  上揚經典石材企業有限公司
兼      上
法定代理人  乙○○
被      告  甲○○
上列當事人間請求清償借款事件，本院於中華民國九十五年五月
二日言詞辯論終結，判決如下：
    主  文
被告應連帶給付原告新台幣伍拾萬伍仟伍佰玖拾玖元，及自民國
九十四年十一月二十七日起至清償日止，按週年利率百分之十三
計算之利息，並自民國九十四年十二月二十八日起至清償日止，
在六個月以內者，按上開利率之百分之十，超過六個月者，超過
部份按上開利率之百分之二十計付違約金。
訴訟費用由被告連帶負擔。
本判決於原告以新台幣壹拾柒萬元供擔保後，得假執行。
    事實及理由
一、原告主張：被告上揚經典石材企業有限公司（下稱上揚經典
    公司）以其餘被告為連帶保證人，於民國九十四年五月二十
    七日向原告借用新台幣（下同）七十萬元，約定利息按週年
    利率百分之十三計算，借款期間為自九十四年五月二十七日
    至九十六年一月二十七日止，按月定期定額年金平均攤還本
    息，如未依約攤還本息，全部債務視為到期。逾期清償在六
    個月以內者，按上開利率之百分之十，超過六個月者，超過
    部份按上開利率20%計付違約金。被告上揚經典公司自九十
    四年十一月二十六日起未依約清償，屢向被告催討，均置之
    不理，迄仍尚欠五十萬五千五百九十九，及利息、違約金未
    清償，為此提起本件訴訟。並聲明：除假執行擔保金額外，
    如主文所示。
二、被告抗辯：對系爭貸款契約書及請求金額均意見，惟目前無
    力清償云云。並聲明：原告之訴及其假執行。
三、本件原告主張之事實，已據其提出融資貸款契約書、一般放
    款全部查詢單等件為證，核屬相符，且為被告所自認，自堪
    信為真實。
四、綜上所述，原告依消費借貸及連帶保證契約請求被告連帶給
    付借款五十萬五千五百九十九元，並自九十四年十一月二十
    七日起至清償日止，按週年利率百分之十三計算之利息，並
    自九十四年十二月二十八日起至清償日止，在六個月以內者
    ，按上開利率之百分之十，超過六個月者，超過部份按上開
    利率之百分之二十計付違約金為有理由，應予准許。原告陳
    明願供擔保，請求宣告假執行，核無不合，茲酌定擔保金額
    ，予以准許。
五、據上論結，本件原告之訴為有理由，依民事訴訟法第三百八
    十五條第一項前段、第八十五條第二項、第三百九十條第二
    項，判決如主文。
中    華    民    國    95    年    5     月    17    日
                  民事第六庭    法  官  吳光釗
以上正本係照原本作成
如對本判決上訴，須於判決送達後20日內向本院提出上訴狀
中    華    民    國    95    年    5     月    17    日
                                書記官  陳素卿


司法院資訊處製作；財團法人民間司法改革基金會備份。
